* ADDBUF — LVS ソースネットリスト
* scripts/char/mkcellspice.py が生成。手で編集しないこと。
*
* 出どころ: **設計意図から手で書いたもの**（scripts/mkspice.py 由来）。
*   レイアウトを見ずに書かれたネットで、REG8x16 の LVS がクリーンになった
*   時点でレイアウトと一致することが実証済み。
*   -> この .spice に対する LVS が通れば「レイアウト = 設計意図」と言える。
*
* 単体 LVS 用に、電源ネット名をこのセルのラベル（vss）に合わせてある。
*
.subckt ADDBUF A0_PIN A1_PIN A2_PIN A3_PIN WEB_PIN A0 AB0 A1 AB1 A2 AB2 A3 AB3 WEB vdd vss
MP0 AB0 A0_PIN vdd vdd PMOS W=10.2u L=1.0u
MN0 AB0 A0_PIN vss vss NMOS W=3.4u L=1.0u
MP1 A0 AB0 vdd vdd PMOS W=10.2u L=1.0u
MN1 A0 AB0 vss vss NMOS W=3.4u L=1.0u
MP2 AB1 A1_PIN vdd vdd PMOS W=10.2u L=1.0u
MN2 AB1 A1_PIN vss vss NMOS W=3.4u L=1.0u
MP3 A1 AB1 vdd vdd PMOS W=10.2u L=1.0u
MN3 A1 AB1 vss vss NMOS W=3.4u L=1.0u
MP4 AB2 A2_PIN vdd vdd PMOS W=10.2u L=1.0u
MN4 AB2 A2_PIN vss vss NMOS W=3.4u L=1.0u
MP5 A2 AB2 vdd vdd PMOS W=10.2u L=1.0u
MN5 A2 AB2 vss vss NMOS W=3.4u L=1.0u
MP6 AB3 A3_PIN vdd vdd PMOS W=10.2u L=1.0u
MN6 AB3 A3_PIN vss vss NMOS W=3.4u L=1.0u
MP7 A3 AB3 vdd vdd PMOS W=10.2u L=1.0u
MN7 A3 AB3 vss vss NMOS W=3.4u L=1.0u
MP8 wt WEB_PIN vdd vdd PMOS W=10.2u L=1.0u
MN8 wt WEB_PIN vss vss NMOS W=3.4u L=1.0u
MP9 WEB wt vdd vdd PMOS W=10.2u L=1.0u
MN9 WEB wt vss vss NMOS W=3.4u L=1.0u
.ends ADDBUF
